【裁判字號】    89,簡上,39
【裁判日期】    890427
【裁判案由】    傷害
【裁判全文】
臺灣高雄地方法院刑事判決                          八十九年度簡上字第三九號
    上訴人  即
    公  訴  人  臺灣高雄地方法院檢察署檢察官
    被      告  甲○○○
右列上訴人因傷害案件，不服台灣高雄地方法院八十八年度雄簡字第一五八三號中華
民國八十八年十二月十七日第一審簡易判決（聲請簡易判決處刑案號：台灣高雄地方
法院檢察署八十八年度偵字第一二三九四號），提起上訴，本院判決如左：
    主  文
上訴駁回。
緩刑貳年。
    事  實
一、甲○○○於民國八十八年四月十六日上午十時許，在高雄市○○區○○街四十五
    號友人陳明珠住處，因互助會會款給付問題與丙○○珠互有爭執而起拉扯，甲○
    ○○竟基於傷害之犯意，出手推擠丙○○珠，致之撞到屋內桌椅後倒地，並因此
    受有左上唇抓傷○．六公分Ｘ○、一公分、左上臂瘀血三處（分別為○．七公分
    Ｘ○．九公分、一公分Ｘ○．二公分、七公分Ｘ五公分）及右前臂瘀血三處（分
    別為四公分Ｘ○．七公分、一公分Ｘ一公分、六．七公分Ｘ二公分）等傷害。
二、案經丙○○珠訴請台灣高雄地方法院檢察署檢察官偵查起訴。
    理  由
一、訊據上訴人即被告丙○○珠固不諱言曾於上開時、地。因互助會會款問題而起爭
    執，雙方並因此互有拉扯情事，惟矢口否認有何傷害犯行，並辯稱：當時係出於
    正當防衛之意，單純舉起左手阻擋，係告訴人自己跌倒云云，而上訴人即公訴人
    則執告訴人丙○○珠之請，認原審判決刑度過輕據以上訴。經查，被告右揭犯罪
    事實，除據告訴人丙○○珠於偵查時指訴歷歷外，並有證人陳明珠於偵查時結證
    證述上情無訛，且告訴人受有上開傷害等節，有阮綜合醫院八十八年四月十六日
    ，八十八診字第八一一八六六號驗傷診斷證明書影本附卷可稽，顯見告訴人是時
    確曾受有上開傷害無訛。且查，上訴人即被告聲請傳訊之證人乙○○○，亦於本
    院審理時結證稱：當時曾見被告與告訴人互相拉扯，乃急忙找人排擠，但未見及
    全程情況，在場時並未見到被告毆打告訴人等語，則證人乙○○○就上開爭執過
    程並未全程在場，足堪認定，其是時所見不及雙方爭執全貌，對於被告是否曾出
    手推倒告訴人等情，就所見聞部分尚無足認定，仍無足為被告有利事實之認定，
且就證人上開證述見聞部分，被告與告訴人雙方確有拉扯扭打行為至甚，質諸告
    訴人上開驗傷單所載，相較互核以觀，告訴人受抓傷部分，自無可能係告訴人自
    行跌倒所致，又苟如被告所辯，伊當時僅係單純以手阻擋，衡情亦無可能使告訴
    人左上臂及右前臂各受有三處瘀血傷勢，所辯悖於常情甚鉅，無足採憑。綜上，
    被告徒手推擠傷害告訴人事證明確，犯行堪可認定，應依法論科。
二、核被告所為，係犯刑法第二百七十七條第一項傷害罪。爰審酌告訴人所受傷害處
    ，係屬手臂部位，雖非嚴重，易使他人自尊受損，而被告犯後否認犯行，怯於面
    對法律程序進行，惟念所為均僅使告訴人受有瘀傷及抓傷之普通傷害，所生身體
    損害輕微，並其無犯罪前科紀錄，有台灣高雄地方法院檢察署刑案資料查註紀錄
    表及本院全國前案紀錄表各一份在卷可按，素行良好等一切情狀，因認原審適用
    刑法第二百七十七條第一項、第四十一條，罰金罰鍰提高準標條例第一條前段、
    第二條，判處上訴人拘役二十日，如易科罰金，以三百元折算一日，認事、用法
    及量刑，尚無不合。被告上訴否認犯罪及公訴人依告訴人請求認原審判決過輕，
    據以上訴，指摘原判決不當，為無理由，均應予駁回。
三、又被告或因一時氣憤，於推擠中致告訴人受有傷害，然其於本院審理中，既與告
    訴人達成和解，並據告訴人具狀表明不再追究，有請求公訴人撤回上訴狀一紙在
    卷可稽，顯見被告犯後，尚具悔意，態度良好。此外，參酌告訴人所受傷害輕微
    ，暨被告並無任何犯罪前科紀錄，有上開紀錄表可按。則被告經此偵、審程序及
    罪、刑宣告，應生警愓，信無再犯之虞，本院認前開宣告刑，以暫不執行為適當
    ，併予宣告緩刑二年，以啟自新。
據上論斷，應依刑事訴訟法第四百五十五條之一第一項、第三項、第三百六十八條，
刑法第二百七十七條第一項、第四十一條、第七十四條第一款，罰金罰鍰提高標準條
例第一條前段、第二條，判決如主文。
中      華      民      國    八十九    年      四      月    二十七    日
                              臺灣高雄地方法院刑事第一庭
                              審判長法  官    陳顯榮
                                    法  官    曾逸誠
                                    法  官    邱基峻
右正本證明與原本無異。
不得上訴。
                                    書記官    王美玲
中      華      民      國    八十九     年     四      月     二十八   日


司法院資訊處製作；財團法人民間司法改革基金會備份。
